臺灣高等法院高雄分院刑事判決
111年度交上易字第75號
上  訴  人  
即  被  告  李明輝



上列上訴人因過失傷害案件，不服臺灣橋頭地方法院111年度審
交易字第2號中華民國111年5月30日第一審判決（起訴案號：臺
灣橋頭地方法院檢察署110年度偵字第12495號）關於量刑部分，
提起上訴，本院判決如下：
    主  文
上訴駁回。
李明輝緩刑貳年。　
    理  由
一、程序事項：
　㈠刑事訴訟法第348條第3項規定：「上訴得明示僅就判決之刑
    、沒收或保安處分一部為之」，其立法理由指出：「為尊重
    當事人設定攻防之範圍，並減輕上訴審審理之負擔，容許上
    訴權人僅針對刑、沒收或保安處分一部提起上訴，其未表明
    上訴之認定犯罪事實部分，則不在第二審之審判範圍。如為
    數罪併罰之案件，亦得僅針對各罪之刑、沒收、保安處分或
    對併罰所定之應執行刑、沒收、保安處分，提起上訴，其效
    力不及於原審所認定之各犯罪事實，此部分犯罪事實不在上
    訴審審查範圍」。是科刑事項已可不隨同其犯罪事實而單獨
    成為上訴之標的，且上訴人明示僅就科刑事項上訴時，第二
    審法院即不再就原審法院所認定之犯罪事實為審查，而應以
    原審法院所認定之犯罪事實，作為論認原審量刑妥適與否的
    判斷基礎。　
　㈡本件上訴人即被告李明輝（下稱被告）於本院已明示係針對
    原判決量刑部分上訴（見本院卷第60頁），依據前述說明，
    本院僅就原審判決關於量刑妥適與否進行審理，至於原審判
    決其他部分，則非本院審查範圍。
二、本案據以審查量刑妥適與否之原審所認定之犯罪事實、所犯
    罪名、宣告刑：
  ㈠原審認定之犯罪事實：
　　被告於民國109年12月26日10時5分許，駕駛車牌號碼000-  
    00號營業小客車（下稱甲車），沿高雄市左營區重信路由西
    往東方向行駛至該路段與文府路之交岔路口，欲迴轉至重信
    路對向車道時，本應注意遵守道路交通標誌、標線、號誌之
    指示行駛，且應注意汽車迴車前，應暫停並顯示左轉燈光或
    手勢，看清無來往車輛，並注意行人通過，始得迴轉，而依
    當時客觀情形，並無不能注意之情狀，竟疏未注意往來車輛
    、貿然闖紅燈迴轉，適告訴人詹翔丞駕駛車牌號碼000-0000
    號租賃用小客貨車（下稱乙車）沿文府路慢車道由北往南方
    向右轉重信路往西行駛，甲車車頭與乙車左前車頭發生碰撞
    ，致告訴人詹翔丞受有胸部挫傷併韌帶損傷、頭部挫傷之傷
    害。
  ㈡所犯罪名：
　　核被告所為，係犯刑法第284條第1項前段之過失傷害罪。 
三、原審量刑審酌及宣告刑：　　
    原審審酌被告駕駛營業小客車肇事，致告訴人受有上揭傷勢
    及受傷之程度、犯後始終否認有過失，未與告訴人達成調解
    ，及填補告訴人之損害，有刑事案件移付調解簡要紀錄、案
    發時之職業為計程車司機，對於交通規則及行車安全之認知
    ，違反注意義務高於一般用路人，在勘驗監視器影像，取得
    擷圖照片等客觀證據後，仍否認有過失，並推責於告訴人（
    原審審交易卷第76頁），欠缺反省思過之犯後態度、被告以
    駕駛計程車為業，經常行車於道路上，基於特別預防理論之
    考量，量刑不宜過輕，使被告能經由刑罰，確實明瞭違反此
    類交通注意義務所可能造成之損害，以保護被告之乘客及其
    他用路人之安全、被告自稱國小畢業、開計程車為業，月入
    新臺幣1萬多元、離婚之智識程度、家庭經濟狀況為勉持（
    審交易卷第77頁）等一切情狀，量處有期徒刑3月，並諭知
    如易科罰金，以新台幣1000元折算1日。
四、被告上訴意旨略以：其於原審判決後向法律助基金會尋求律
    師協助時，始瞭解過失之定義、肇事責任並非以誰撞誰為判
    斷之依據後，即表示願意坦承過失犯行，亦願意與被害人商
    談調解，現已達成調解並賠償損害，請求從輕量刑及宣告緩
    刑等語。
五、本院之判斷：原審所為量刑裁量並無不當，被告上訴為無理
    由，其上訴應予駁回。惟被告於本院審理中業已與告訴人詹
    翔丞達成調解，同意給付告訴人新台幣（下同）3萬元，告
    訴人亦同意從輕量刑或緩刑宣告，有本院111年度交附民調
    字第34號調解筆錄在卷可憑（見本院卷第49頁），且被告亦
    已依約履行給付義務，有匯款單在卷可憑（見本院卷第66頁
    ），於本院審理中復坦承犯行，態度良好，且被告先前未曾
    因為犯罪而被判刑，有其前案紀錄表在卷可憑（見本院卷第
    31頁），本件係因疏忽而肇事之過失犯，經此偵審程序當知
    警愓，應無再犯之虞，本院認對其所宣告之刑以暫不執行為
    適當，爰宣告緩刑2年，以啟自新。
據上論結，應依刑事訴訟法第368條，判決如主文。
本案經檢察官靳隆坤提起公訴，檢察官許怡萍到庭執行職務。
中　　華　　民　　國　　111 　年　　10　　月　　31　　日
                      刑事第四庭審判長法  官  黃建榮
                                      法  官  陳君杰
                                      法  官  李嘉興
以上正本證明與原本無異。
不得上訴。
中　　華　　民　　國　　111 　年　　10　　月　　31　　日
　　　　　　　　　　　　　　　　　　　書記官  賴梅琴
刑法第284條
因過失傷害人者，處1年以下有期徒刑、拘役或10萬元以下罰金
；致重傷者，處3年以下有期徒刑、拘役或30萬元以下罰金。